
---
title: "PEC do Pacto Federativo - Municípios "
output: 
  flexdashboard::flex_dashboard:
    orientation: rows
    source_code: https://github.com/andreferraribr/pec
    social: [ "twitter", "facebook", "menu" ]
runtime : shiny    
---

```{r setup, include=FALSE}
library(flexdashboard)
library(shiny)
library(httr)
library(tidyverse)
library(readxl)
library(DT)
library(plotly)
library(leaflet)
library(brazilmaps)
library(shinyWidgets)
library(shiny)
library(sf)
library(vroom)
library(spdplyr)
library(htmltools)


```

```{r, ggcharts}
# https://github.com/thomas-neitmann/ggcharts
#if (!"remotes" %in% installed.packages()) {
#  install.packages("remotes")
#}
# remotes::install_github("thomas-neitmann/ggcharts")
library(ggcharts)
```


```{r dados global, include=FALSE}
# load data in 'global' chunk so it can be shared by all users of the dashboard
# acessar dados das camaras municipais
# arquivo elaborado a partir de https://github.com/andreferraribr/siconfi_api
# dados das despesas das câmaras municipais
camaras <- vroom::vroom("camaras2.csv")%>%
# criar variável filtro para obter a microregion a partir do nome do município 
    mutate (filtro = paste0(ente_uf,"-", MicroRegion))%>%select(cod_ibge, ente, uf, populacao, ente_uf, cores, MicroRegion, filtro, valor)

# carregar dados da dotaçao atualizada por função (RREO 4° bimestre 2019)
gastos<-read_csv("gastos.csv")%>%select(-populacao, -uf )

# juntar os dados das câmaras e dos entes
camaras<- left_join(camaras, gastos, by = "cod_ibge" ) 



# baixar o mapa com dados das cidades
    map_cidades <- get_brmap(geo = "City")%>%select(-MicroRegion)
# obter as coordenadas das cidades a partir da média dos polygons (deve ter um jeito mais fácil...)
    latlng<-as.data.frame(st_coordinates(map_cidades))
    latlng<-latlng%>%group_by(L3)%>%summarise(lat = mean (Y), lng = mean (X) )
# incluir as coordenadas no map_cidades    
    map_cidades<- bind_cols(map_cidades,latlng[,2:3])
# associar os dados orçamentários aos dados geográficos
    map_cidades<- merge(map_cidades, camaras, by.x = "City", by.y= "cod_ibge")%>% arrange((uf))
    
    df_map_cidades<- as.data.frame(map_cidades)
    df_map_cidades<- df_map_cidades[,1:19]
```




Brasil
=====================================  

Inputs {.sidebar}
-------------------------------------
```{r, inputs e reactive BR}
# dica para formatação do slider
#https://rdrr.io/cran/shinyWidgets/man/wNumbFormat.html

# atenção, variáveis terminam com "br"

# slider para linha de corte_br
   noUiSliderInput(
    inputId = "corte_br",
    label = "extinguir municípios com população menor que:",
    min = 1000, max = 10000,
    value = 5000,
    step = 1000,
    format = wNumbFormat(thousand = "."))


# slider ecomomia despesa legislativa
   noUiSliderInput(
    inputId = "legis_br",
    label = "% de economia com a redução da despesa legislativa:",
    min = 0, max = 100,
    value = 95,
    step = 5,
    format = wNumbFormat(thousand = "."))
   
# slider ecomomia despesa administrativa
   noUiSliderInput(
    inputId = "adm_br",
    label = "% de economia com a redução da despesa administrativa:",
    min = 0, max = 100,
    value = 70,
    step = 5,
    format = wNumbFormat(thousand = "."))   
 
   # slider ecomomia demais despesas
  noUiSliderInput(
    inputId = "demais_br",
    label = "% de economia com a redução das demais despesas:",
    min = 0, max = 100,
    value = 15,
    step = 5,
    format = wNumbFormat(thousand = "."))   
   

  
  
# map_br é atualizado a cada mudança no input$corte_br (slider população)
  map_br <- reactive({ map_cidades%>% mutate (corte_br = if_else(populacao >  input$corte_br , "ok", "mescla"))})
  
# gauge_br é atualizado a cada mudança no input$corte_br (slider população) e nos inputs de despesa (input$adm_br, # input$legis_br,input$demais_br)
  gauge_br<- reactive({as.data.frame(map_br()%>% filter (populacao <=  input$corte_br)%>% summarise(pop = sum(populacao), quantidade = n(), gasto = sum((adm*input$adm_br/100)+(legis*input$legis_br/100)+(demais*input$demais_br/100), na.rm = TRUE)))})


  
  

```

Row 
-----------------------------------------------------------------------
### Municípios afetados 

```{r, gauge_br quantidade}

# gauge é atualizado a cada alteração na reactive function map_br() e gauge_br()

renderGauge({
gauge(gauge_br()$quantidade, min = 0, max = nrow(map_br()),
     gaugeSectors(color = "steelblue"))
})
```

### População afetada 

```{r,gauge_br populacao}

# gauge é atualizado a cada alteração na reactive function map_br() e gauge_br()

renderGauge({
gauge(gauge_br()$pop, min = 0, max = sum(map_br()$populacao),
     gaugeSectors(color = "steelblue"))
})
```


### Economia anual estimada 

```{r, gauge_br Economia estimada}

# gauge é atualizado a cada alteração na reactive function map_br() e gauge_br()
renderGauge({
gauge(gauge_br()$gasto, min = 0, max = sum(map_br()$total, na.rm = TRUE),
      gaugeSectors(color = "steelblue"))
})
```


Row
-----------------------------------------------------------------------


### Cluster

```{r, cluster BR}

# gráfico é atualizado a cada alteração na reactive function map_br()

   leafletOutput("cluster_br")
    output$cluster_br <- renderLeaflet({
      
             cluster_br<- leaflet() %>%
                addTiles() %>%
                addMarkers(data = map_br()%>%filter(corte_br == "mescla"),
                lng = ~ lng, lat = ~ lat,
                clusterOptions = markerClusterOptions())
        
     (cluster_br)
    })
    
```



### Mapa Brasil 

```{r, mapa BR}
 
# gráfico é atualizado a cada alteração na reactive function map_br()

   leafletOutput("mapa_br")
   
    output$mapa_br <- renderLeaflet({
    
        mapa_br<- leaflet()%>%
            addTiles(group = "OSM (default)") %>% 
            addPolygons(
                # corte_br == "mescla" para filtrar municípios definidos pelo slider input$corte_br
                data = map_br()%>%filter(corte_br == "mescla"),
                fill = T, weight = 0.5, color = "red", group = "Municípios",
                label = ~paste0(nome,": ", populacao) )
        
        (mapa_br)
    })
```



Estados
=====================================     

Inputs {.sidebar}
-------------------------------------
```{r, input e reactive UF}

# atenção, variáveis terminam com "uf"

selectInput("uf", label = h3("escolha o Estado:"), 
    choices = unique(map_cidades$uf), 
    selected = "SC")

# slider para linha de corte_uf
   noUiSliderInput(
    inputId = "corte_uf",
    label = "extinguir municípios com população menor que:",
    min = 1000, max = 10000,
    value = 5000,
    step = 1000,
    format = wNumbFormat(thousand = "."))

# slider ecomomia despesa legislativa
   noUiSliderInput(
    inputId = "legis_uf",
    label = "% de economia com a redução da despesa legislativa:",
    min = 0, max = 100,
    value = 95,
    step = 5,
    format = wNumbFormat(thousand = "."))
   
# slider ecomomia despesa administrativa
   noUiSliderInput(
    inputId = "adm_uf",
    label = "% de economia com a redução da despesa administrativa:",
    min = 0, max = 100,
    value = 70,
    step = 5,
    format = wNumbFormat(thousand = "."))   
 
   # slider ecomomia demais despesas
  noUiSliderInput(
    inputId = "demais_uf",
    label = "% de economia com a redução das demais despesas:",
    min = 0, max = 100,
    value = 15,
    step = 5,
    format = wNumbFormat(thousand = "."))   
   


# map_uf é atualizado a cada mudança no input$corte_uf (slider população)
  map_uf <- reactive({ map_cidades%>% filter (uf == input$uf) %>% 
                                      mutate (corte = if_else(populacao >  input$corte_uf , "ok", "mescla"))})

# gauge_uf é atualizado a cada mudança no input$corte_br (slider população) e nos inputs de despesa (input$adm_uf, # input$legis_uf,input$demais_uf)  
   
gauge_uf<- reactive( {as.data.frame(map_uf()%>%
                                    filter (populacao <=  input$corte_uf)%>% group_by (uf)%>%
                                    summarise(pop = sum(populacao),
                                              quantidade = n(), 
                                              gasto = sum((adm*input$adm_uf/100)+
                                                          (legis*input$legis_uf/100)+
                                                          (demais*input$demais_uf/100), na.rm = TRUE)))})



```

Row 
-----------------------------------------------------------------------

### UFs não aferadas 

```{r, gauge_uf quantidadezzz}
htmlOutput("afetados")

output$afetados<-renderText({
"<font color=#ff0000><b>Não serão afetados o Acre, Amapá, Distrito Federal, Rio de Janeiro e Roraima.</b></font>"
})
```

### Municípios afetados 

```{r, gauge_uf quantidade}
# gauge é atualizado a cada alteração na reactive function map_uf() e gauge_uf()

renderGauge({
gauge(nrow(map_uf()%>%filter(corte == "mescla")), min = 0, max = nrow(map_uf()),
     gaugeSectors(color = "steelblue"))
})
```

### População afetada

```{r, gauge_uf populacao}

# gauge é atualizado a cada alteração na reactive function gauge_uf()
renderGauge({
gauge(gauge_uf()$pop, min = 0, max = sum(map_uf()$populacao),
     gaugeSectors(color = "steelblue"))
})
```

### Economia anual estimada  

```{r, gauge_uf Economia estimada}

# gauge é atualizado a cada alteração na reactive function gauge_uf()
renderGauge({

gauge(gauge_uf()$gasto, min = 0, max = sum(map_uf()$total, na.rm = TRUE),
     gaugeSectors(color = "steelblue"))
})
```



Column
-----------------------------------------------------------------------

### Mapa UF
    
```{r, mapa_uf}

# gráfico é atualizado a cada alteração na reactive function map_uf()

leafletOutput("mapa_uf")
   
    output$mapa_uf <- renderLeaflet({
      
       mapa_uf<- leaflet()%>%
            addTiles(group = "OSM (default)") %>% 
            addPolygons(
                data = map_uf()%>%filter(corte == "mescla"),
                fill = T, weight = 0.5, color = "red", group = "Municípios",
                label = ~paste0(nome,": ", populacao) )
       
        
        (mapa_uf)
       
   
    })

```


### Ranking municípios afetados
    
```{r, plot rank quantidade}

# gráfico é atualizado quando alteramos valor do  input$corte_uf

# www.shorturl.at/aAMTU The Zero Bug by John Mount "common data aggregation tools often can not “count to zero” from examples, and this causes problems."

renderPlotly({

# criei duas dfs para resolver o Zero Bug, www.shorturl.at/aAMTU      
value <- camaras %>%
        group_by(uf)%>%
        filter (populacao <=  input$corte_uf) %>% 
        summarise(quantidade = n())

no_value<- camaras %>%
        group_by(uf)%>%
        summarise(quant = 0)
        

value<- left_join(no_value, value, by = c("uf"))%>% mutate (quant2 = quantidade + quant)%>%
        lollipop_chart(uf, quantidade, highlight = input$uf )
  
ax <- list(
  title = "",
  zeroline = FALSE,
  showline = FALSE,
  showticklabels = FALSE,
  showgrid = FALSE
)

ggplotly(value)%>% layout(xaxis = ax, yaxis = list(title = "",  zeroline = FALSE))    
    
})


```


### Ranking população afetada



```{r, plot rank populacao}
renderPlotly({
# gráfico é atualizado quando alteramos valor do  input$corte_uf  
# criei duas dfs para resolver o Zero Bug, www.shorturl.at/aAMTU      
    
value <- camaras %>%
        group_by(uf)%>%
        filter (populacao <=  input$corte_uf) %>% 
        summarise(populacao = sum(populacao))

no_value<- camaras %>%
        group_by(uf)%>%
        summarise(quant = 0)
        

value<- left_join(no_value, value, by = c("uf"))%>% mutate (populacao = populacao + quant)%>%
        lollipop_chart(uf, populacao, highlight = input$uf )

ax <- list(
  title = "",
  zeroline = FALSE,
  showline = FALSE,
  showticklabels = FALSE,
  showgrid = FALSE
)

ggplotly(value)%>% layout(xaxis = ax, yaxis = list(title = "",  zeroline = FALSE))

})
```

  


### Ranking economia anual estimada
    
```{r, rank plot Economia estimada}

renderPlotly({
  
# gráfico é atualizado quando alteramos valor do input$corte_uf, input$adm_uf, input$legis_uf e input$demais_uf
# criei duas dfs para resolver o Zero Bug, www.shorturl.at/aAMTU        
value <- camaras %>%
        group_by(uf)%>%
        filter (populacao <=  input$corte_uf) %>% 
        summarise(economia = sum((adm*input$adm_uf/100)+(legis*input$legis_uf/100)+(demais*input$demais_uf/100), na.rm = TRUE))

no_value<- camaras %>%
        group_by(uf)%>%
        summarise(eco = 0)

value<- left_join(no_value, value, by = c("uf"))%>% mutate (eco2 = economia + eco)%>%
        lollipop_chart(uf, economia, highlight = input$uf )

ax <- list(
  title = "",
  zeroline = FALSE,
  showline = FALSE,
  showticklabels = FALSE,
  showgrid = FALSE
)

ggplotly(value)%>% layout(xaxis = ax, yaxis = list(title = "",  zeroline = FALSE))
  

    
})

```







Municípios
=====================================  

Inputs {.sidebar}
-------------------------------------
```{r, input e reactive municipio}

# atenção, variáveis terminam com "muni"


# selecionar município, padrão município-uf-código MicroRegion
selectInput("filtro", label = "Município-UF:", 
                        choices = camaras$filtro, 
                        selected = "Florianópolis-SC-42016")


# extrarir o código da MicroRegion
micro<- reactive({as.numeric(str_sub((input$filtro),-5))})
 
# utilizar micro() para criar mapa dos municípios pertencentes a deteriminada MicroRegion 
map_muni <- reactive({ map_cidades%>% filter (MicroRegion == micro()) })
 
 
    
```





Column
-----------------------------------------------------------------------

### Mapa Microrregião (em vermelho municípios com população inferior a 5.000 habitantes)
    
```{r, mapa municipio}
leafletOutput("map_muni")
   
    output$map_muni <- renderLeaflet({
      
   

icons <-awesomeIcons(
  icon = 'ios-close',
  iconColor = 'black',
  library = 'ion',
  markerColor = "red")
      
       map_muni<- leaflet()%>%
            addTiles(group = "OSM (default)") %>% 
            addPolygons(
                data = map_muni()%>%filter(MicroRegion == micro(),populacao<5000),
                fill = T, weight = 2, color = "red", group = "municípios afetados (vermelho)",
                label = ~paste0(nome,": ", populacao) ) %>% 
            addPolygons(
                data = map_muni()%>%filter(MicroRegion == micro(), populacao>5000),
                fill = T, weight = 2, color = "blue", group = "demais municípios (azul)",
                label = ~paste0(nome,": ", populacao) ) %>% 
             addLayersControl(overlayGroups = c("municípios afetados (vermelho)", "demais municípios (azul)"),
                              options = layersControlOptions(collapsed = FALSE) )
       
        (map_muni)
       
    })

```

### Dados: dotação atualizada (RREO 4° bimestre 2019)
    
```{r, tabela municipio}
#opção para baixar todos os dados: dica de Cristian E. Nuno
#https://github.com/rstudio/DT/issues/267#issuecomment-347030730
#https://github.com/cenuno/shiny/tree/master/DT-Download-All-Rows-Button#customizing-dt-download-button

DTOutput("municipios")
   
 output$municipios <- renderDT({
      
     tabela<- as.data.frame(map_muni()%>% select (ente, populacao, total))

      
      datatable((tabela[,1:3]),
      extensions = 'Buttons',
      options = list( 
                  dom = "Blfrtip"
                  , buttons = 
                    list("copy", list(
                      extend = "collection"
                      , buttons = c("csv", "excel", "pdf")
                      , text = "Download" ) ),
                  lengthMenu = list( c(-1, 20, 50),
                                     c( "tudo",20, 50)),
                  pageLength = 15 ))%>%
        
          formatCurrency("total", 
                          "R$ ",
                          mark = ".",
                          dec.mark = ",") %>% 
          formatRound("populacao",
                      digits = 0,
                      interval = 3,
                      mark = ".",
                      dec.mark = ","
)})

```



Dados
=====================================  


Column 
-----------------------------------------------------------------------
### Dados: dotação atualizada por função (RREO 4° bimestre 2019)
    
```{r, tabela dados}
#opção para baixar todos os dados: dica de Cristian E. Nuno
#https://github.com/rstudio/DT/issues/267#issuecomment-347030730
#https://github.com/cenuno/shiny/tree/master/DT-Download-All-Rows-Button#customizing-dt-download-button

DTOutput("dados")
   
 output$dados <- renderDT({
      
      datatable(as.data.frame(camaras%>% select (ente, uf, populacao, legis, adm, demais, total)),
      extensions = 'Buttons',
      options = list(dom = "Blfrtip",
                     buttons = list(
                      "copy", list(
                      extend = "collection",
                      buttons = c("csv", "excel", "pdf"),
                      text = "Download") ) ,
                      lengthMenu = list( c(-1, 20, 50),
                                         c( "tudo",20, 50) ),
                     pageLength = 15))%>%
     formatCurrency("legis", 
                    "R$ ",
                    mark = ".",
                    dec.mark = ",")%>%
     formatCurrency("adm", 
                    "R$ ",
                    mark = ".",
                    dec.mark = ",")%>%
     formatCurrency("demais", 
                    "R$ ",
                    mark = ".",
                    dec.mark = ",") %>% 
     formatCurrency("total", 
                    "R$ ",
                    mark = ".",
                    dec.mark = ",") %>% 
     formatRound("populacao",
                  digits = 0,
                  interval = 3,
                  mark = ".",
                  dec.mark = ",")
   
   })

```



```{r}
camaras%>% filter(legis== 0, cores =="red")%>%group_by(uf) %>% summarise(q = n())
```

